臺灣臺中地方法院刑事判決　　　　　　　　　　　　九十年度豐簡上字第二四四號
　　上　訴　人
　　即　被　告　甲○○
右上訴人因被告妨害公務案件，不服臺灣臺中地方法院豐原簡易庭九十年度豐簡字第
二一一號中華民國九十年五月十日第一審簡易判決（聲請案號：臺灣臺中地方法院檢
察署九十年度偵字第七０六三號），提起上訴，本院管轄之第二審合議庭判決如左：
    主  文
原判決撤銷。
甲○○對於公務員依法執行職務時，施強暴，處有期徒刑陸月，如易科罰金，以參佰
元折算壹日。
    事  實
一、甲○○於民國（下同）九十年四月十二日十四時二十分許，搭乘友人林增華所駕
    駛之車牌號碼ＰＨ─７７７５號自用小客車行經台中縣潭子鄉○○路一０三號前
    ，因林增華酒後違規倒車（林增華公共危險罪部分，業經本院判處罰金二萬六千
    元確定），為正在執行巡邏勤務，而行經上址之台中縣警察局豐原分局潭子分駐
    所巡邏車內員警示意停車，並由警員乙○○及丁○○下車盤查酒醉駕車之林增華
    。詎坐於上開自小客車後座之甲○○竟因而心生不滿，下車揮拳毆打依法執行職
    務員警乙○○之右臉，對依法執行職務之公務員施以強暴行為。旋由員警丁○○
    與陳世偉上前將甲○○制伏，並將甲○○、林增華帶回潭子分駐偵訊及進行酒精
    測試。
二、案經台中縣警察局豐原分局報請台灣台中地方法院檢察署檢察官偵查後聲請以簡
    易判決處刑。
    理  由
一、訊據上訴人即被告（以下簡稱被告）甲○○矢口否認有何妨害公務犯行，辯稱：
    當時他有喝酒，但並沒有打警察，也沒有與警察大小聲。他是坐在前開自小客車
    後座，警察要他下車去坐警車，他一下車警察就將他押倒在地上，他並沒有打警
    察云云。惟查：
（一）本件原係同案另一被告林增華因在路中央倒車，員警乙○○前往盤查時，被告
      甲○○即從後座下車打員警乙○○等情，業據証人乙○○於本院結証在卷。再
      証人即在場之另一員警丁○○於本院亦証稱當時他們攔下同案另一被告林增華
      所駕駛之前開自小客車後，乙○○即走到駕駛座旁要向駕駛拿証件，然後後座
      的被告甲○○就下車衝到乙○○旁邊動手打乙○○。渠等供述一致，應與事實
      相符而可採信。
（二）雖被告所請求訊問之証人即當時同坐在後座之林增華之妻林賴素英於本院証稱
      前開自小客車為警攔下後，被告甲○○並未警察發生爭執，當時是被告甲○○
      喝醉酒，開車門要吐，警察就來拉被告甲○○的手，將被告甲○○制伏在地上
      ，被告甲○○並未罵警察或打警察。惟本件員警係因同案被告林增華酒後違規
      駕車而前往盤查，與坐在後座之被告甲○○無關。況被告甲○○既係坐在後座
      ，且只是開車門要吐，員警何須將被告甲○○制伏？証人林賴素英之供述應與
      事實顯然不符。足証証人丁○○前開所稱他們攔下前開自小客車後，乙○○走
      到駕駛座旁要向駕駛拿証件，然後後座的被告甲○○就下車衝到乙○○旁邊動
      手打乙○○，應與事實相符而可採信。
（三）另被告請求訊問之証人丙○○於本院亦証稱他到現場時，警察已經將被告制伏
      在地上，之前的情形他沒有看到，後來警察又押被告到警車的後車廂處。又另
      一在上址附近之証人戊○○於本院亦証稱他只有看到雙方拉扯，打的部分沒看
      到，因為被警車及樹擋住。本件員警取締原來重點應係同案被告林增華酒後違
      規駕車部分，苟被告甲○○未有妨害公務之行為，則在場員警當不致將渠制伏
      在地上，並帶回警局偵訊。益徵証人乙○○、丁○○前開所述應可採信。
    從而，被告前開所辯，顯不足採。本件事証明確，被告犯行洵堪認定。
二、核被告所為，係犯刑法刑法第一百三十五條第一項之妨害公務罪。原審認被告罪
    證明確，予以論罪科刑固非無見，惟本件原判決僅就犯罪事實部分引用檢察官聲
    請簡易判決處刑書之記載，並未引用或記載認定犯罪事實之証據，尚有未洽。況
    即令前開判決係有意引用檢察官聲請簡易判決處刑書關於証據之記載，僅係單純
    之筆誤漏載，檢察官聲請簡易判決處刑書中所列之「職務報告書」並非員警到庭
    就親自見聞所為之陳述，尚不得引用作為証明被告犯罪之証據。本件被告以渠並
    無前開犯行為由提起上訴，雖無理由，惟原判決既有前開不當之處，本院自應將
    原判決予以撤銷改判。爰審酌被告之品行、公然妨害公權力之執行，目無法紀，
    及其犯罪後態度等一切情狀，量處如主文第二項所示之刑，並諭知易科罰金之折
    算標準，以示懲儆。
三、另証人林賴素英於本院具結後為前開不實陳述部分是否另成立偽証罪，應由公訴
    人另行偵查處理，併此敘明。
四、據上論斷，應依刑事訴訟法第四百五十五條之一第三項，第三百六十九條第一項
    前段、第三百六十四條、第二百九十九條第一項前段，刑法第一百三十五條第一
    項、第四十一條第一項前段，罰金罰鍰提高標準條例第一條前段、第二條，判決
    如主文。
本案經檢察官鄒千芝到庭執行職務。
中      華      民      國    九十一    年      三      月     十一     日
                              臺灣臺中地方法院刑事第一庭
                                  審判長法  官  林清鈞
                                        法  官  陳慧珊
                                        法  官  鄭文祺
右正本證明與原本無異。
不得上訴。
                                          書記官
中    華    民    國      九十一      年       三      月     十三    日
論罪科刑法條：
中華民國刑法第一百三十五條
(妨害公務執行及職務強制罪)
對於公務員依法執行職務時，施強暴脅迫者，處三年以下有期徒刑、拘役或三百元以
下罰金。
意圖使公務員執行一定之職務或妨害其依法執行一定之職務或使公務員辭職，而施強
暴脅迫者，亦同。犯前二項之罪，因而致公務員於死者，處無期徒刑或七年以上有期
徒刑。
致重傷者，處三年以上、十年以下有期徒刑。
